臺灣高等法院臺中分院刑事判決　　　 100年度上易字第1060號
上　訴　人
即　被　告　曾宥蓉
上列上訴人因傷害案件，不服臺灣臺中地方法院99年度易字第34
76號中華民國 100年7月1日第一審判決（起訴案號：臺灣臺中地
方法院檢察署99年度偵字第6570號），提起上訴，本院判決如下
：
    主  文
上訴駁回。
    理  由
一、按依刑事訴訟法第350條、第361條、第362條、第367條規定
    ，不服地方法院之第一審判決而上訴者，須提出上訴書狀，
    並應敘述具體理由，為上訴必備之程式；其所提出之書狀未
    敘述上訴理由，或僅曾以言詞陳述上訴理由者，均應於上訴
    期間屆滿後20日內補提理由書於第一審法院。第一審法院經
    形式審查，認逾期未補提上訴理由者，應定期間先命補正；
    逾期未補正者，為上訴不合法律上之程式，應以裁定駁回。
    倘已提出上訴理由，但所提非屬具體理由者，則由第二審法
    院以上訴不合法律上之程式，判決駁回。而所謂具體理由，
    必係依據卷內既有訴訟資料或提出新事證，指摘或表明第一
    審判決有何採證認事、用法或量刑等足以影響判決本旨之不
    當或違法，而構成應予撤銷之具體事由，始克當之（例如：
    依憑證據法則具體指出所採證據何以不具證據能力，或依憑
    卷證資料，明確指出所為證據證明力之判斷如何違背經驗、
    論理法則）；倘僅泛言原判決認定事實錯誤、違背法令、量
    刑失之過重或輕縱，而未依上揭意旨指出具體事由，或形式
    上雖已指出具體事由，然該事由縱使屬實，亦不足以認為原
    判決有何不當或違法者（例如：對不具有調查必要性之證據
    ，法院未依聲請調查亦未說明理由，或援用證據不當，但除
    去該證據仍應為同一事實之認定），皆難謂係具體理由，俾
    與第二審上訴制度旨在請求第二審法院撤銷、變更第一審不
    當或違法之判決，以實現個案救濟之立法目的相契合，並節
    制濫行上訴（最高法院97年度台上字第 892號刑事判決意旨
    參照）。
二、被告上訴意旨略以：(一)原審判決第 5頁指被告素行非佳，已
    顯判決欠公允，因素行如何非司法認定。(二)原審判決第 2頁
    認定證人李淑欽、李淑賢偵訊具結所述，無顯不可信情況。
    又既認被告曾宥蓉所述不可信，則請求測謊。(三)原審判決書
    第 4頁指李淑賢懷孕，豈可能用身體撞被告等語，然本人與
    李淑欽理論時，李淑賢半跳半走衝過來，就沒考慮懷有身孕
    應以肚子孩子為重，沒盡到注意胎兒安全者為何人甚明。(四)
    原審判決書第 5頁載被告因李淑賢腹部壓痛遭起訴，然無證
    據不得認定事實，李淑欽曾有用雙手護住李淑賢肚子，孰知
    是否李淑欽弄傷李淑賢，又應釐清壓痛是如何壓、壓痛是真
    實或偽裝、是否被告造成者及證明因果關係。(五)原審判決第
    7 頁所言，李淑賢、李淑欽所辯相符，惟就檢察官詢問曾強
    是否有哭、曾宥蓉抓李淑賢哪裡等問題，試問李淑賢、李淑
    欽所述是否相符，檢察官誘導而原判決視若無睹，有調查錄
    音可查。(六)再被告於調查說明時，判決者（應指法官）、檢
    察官多次打斷被告陳述。而原審判決書第10頁所述皆斷章取
    義，請調錄音，只拮取陳述一小段是誤導、欺瞞事實，本人
    憤慨不平。(七)原審判決書第10頁指被告受傷部位肩部挫傷、
    上肢脞傷，並無右手腕挫傷。請向中醫請教上肢有傷未治癒
    ，會牽連下肢疼痛，甚而造成手腕受傷，且當下驗傷只憑外
    傷處理，回去後才知牽連上肢及下肢，中間骨頭跑掉也牽連
    手腕骨頭跑掉，原因係上肢疼痛至使下肢使力不當，再造成
    下肢及手腕使力不當之嚴重情形。請向中醫調查或本人也可
    請中醫解說。司法人員應自省多學學國外，司法應著重尊重
    人民自主意識，不應自行揣測，妄下斷言，不該挾怨報復，
    不要以為台灣人民是被嚇長大的，你們這些關在權力慾望象
    牙塔可憐人云云。
三、經查：
  (一)被告因不服地方法院之第一審判決，而具狀向原審法院提起
    上訴並敘明上訴理由，則依刑事訴訟法第361條第2項條文、
    立法修正理由及上開最高法院判決意旨，被告倘已提出上訴
    理由，但所提非屬具體理由者，則由第二審法院以上訴不合
    法律上之程式，以判決駁回之。至於上訴理由是否具體，係
    屬第二審法院審查範圍，則不在命補正之列（參見法院辦理
    刑事訴訟案件應行注意事項第162點），合先敘明。
  (二)按「科刑時應以行為人之責任為基礎，並審酌一切情狀，尤
    應注意下列事項，為科刑輕重之標準：一、犯罪之動機、目
    的。二、犯罪時所受之刺激。三、犯罪之手段。四、犯罪行
    為人之生活狀況。五、犯罪行為人之品行。六、犯罪行為人
    之智識程度。七、犯罪行為人與被害人之關係。八、犯罪行
    為人違反義務之程度。九、犯罪所生之危險或損害。十、犯
    罪後之態度。」刑法第57條定有明文。從而，原審判決並非
    以被告素行狀況為被告有無成立本件傷害犯行之依據，而係
    於量刑時，依被告前案紀錄表而考量被告曾有犯罪紀錄，並
    非初犯，素行非佳之情形，該等考量並無不當，被告上訴理
    由指稱：原審判決書認被告素行非佳，顯示判決已欠公允，
    素行如何非司法認定云云，顯係有誤，此部分所指難認係具
    體指摘原審判決有何違法或不當之具體理由。
  (三)再被告本件傷害犯行，業據證人李淑賢、李淑欽偵訊具結證
    述互核相符，復有驗傷診斷書、現場照片，參以證人李淑賢
    當時已懷身孕，豈可能再以身體去撞被告之理，足見被告所
    辯與常情不符，均據原審於判決理由乙之壹之一部分詳予敘
    明，原審判決認定事實與證據法則、論理法則及經驗法則相
    符，認事用法均無不當，被告上訴理由猶認：原判決第 2頁
    認定證人李淑賢、李淑欽證述無顯不可信之情況，而認被告
    所述不可信，則被告要求測謊云云，惟被告此部分上訴理由
    所指之原審判決第 2頁之記載部分，係原審判決說明證人李
    淑賢、李淑欽之偵訊具結證述「具證據能力」之法律理由，
    此部分與證明力自屬二事，被告所認顯係有誤；再被告本件
    傷害犯行事證已明，已如前述，此部分並無再予測謊必要，
    被告此部分上訴理由核非足以撤銷原判決之具體理由。
  (四)至原審判決第 5頁提及被告因李淑賢腹部壓痛遭起訴乙節，
    係原審判決認定被告被訴傷害李淑賢使之受腹部壓痛傷勢部
    分，應為不另為無罪之諭知，換言之，原審判決已認被告此
    部分被訴部分尚難認成立傷害，此部分原審判決既已為有利
    被告之認定，被告上訴理由猶指稱：該壓痛應釐清如何壓，
    應證實係被告造成之證據為何，又被告如何壓痛李淑賢云云
    ，顯係有誤，被告此部分之指摘顯非屬具體理由亦明。
  (五)至原審判決第 7頁、第10頁部分，均係原審判決認定同案被
    告李淑賢、李淑欽被訴傷害無罪部分，被告曾宥蓉雖係此部
    分之告訴人，然告訴人並非該案之上訴權人，並無上訴權，
    僅能依法聲請檢察官上訴，而同案被告李淑賢、李淑欽無罪
    部分，既因未據檢察官上訴而判決確定，亦非被告曾宥蓉對
    本案自己有罪部分上訴之效力所能及，此部分自非上訴範圍
    。再原審判決認定被告李淑賢、李淑欽被訴傷害無罪部分之
    認定理由與原審判決認定被告曾宥蓉有罪部分無涉，被告上
    訴理由指摘原審判決關於同案被告無罪部分之記載、認定，
    並聲請重新聽取筆錄之錄音內容及聲請傳喚中醫證明自己係
    上肢牽連下肢之傷勢云云，均係對非屬本件上訴效力所及之
    同案被告無罪部分之已確定判決部分聲請調查，核非屬足以
    撤銷原判決關於被告有罪部分之具體理由甚明。
四、綜上所述，被告俱未依法指摘或表明第一審判決有何採證認
    事、用法或量刑等足以影響判決本旨之不當或違法，而構成
    應予撤銷之具體事由，且上開上訴理由亦不足以認定原判決
    有何不當或違法之處，尚非提起上訴之具體理由，應予駁回
    ，並不經言詞辯論為之。
據上論斷，應依刑事訴訟法第367條前段、第372條，判決如主文
。
中    華    民    國    100    年    8    月    18    日
          刑事第十二庭    審判長法  官  康應龍
                                法  官  王國棟
                                法  官  黃家慧
以上正本證明與原本無異。
不得上訴。
                                書記官  江丞晏
中    華    民    國    100    年    8    月    18    日